臺灣新北地方法院刑事判決
111年度金簡上字第27號
上  訴  人  臺灣新北地方檢察署檢察官
上  訴  人
即  被  告  蔡欣


選任辯護人  賴宇緹律師
上列上訴人因被告違反洗錢防制法等案件，不服本院中華民國11
0年12月29日110年度金簡字第196號第一審簡易判決（聲請簡易
判決處刑書案號：110年度偵字第41556號、第42089號、第42623
號）提起上訴，嗣檢察官21度移送併辦(案號：111年度偵字第17
24號；110年度偵字第42480、42483號；110年度偵字第42481、4
6275號、111年度偵字第2504號；111年度偵字第1617號；111年
度偵字第634號；111年度偵字第5097號；110年度偵字第42528、
42540、42578號、110年度少連偵字第500號；111年度偵字第576
0、5867、6845號；111年度偵字第9745號；110年度偵字第43747
號；110年度偵字第6840號；110年度偵字第12721號；111年度偵
字第6811、6812號；111年度偵字第14924號；111年度偵字第632
、7635、7840、8236號；111年度偵字第16785號；111年度偵字
第19190、19513、19544號；111年度偵字第22815號；111年度偵
字第29474、29749、30494號；111年度偵字第14681號；111年度
偵字第40330號），本院管轄之第二審合議庭認不宜適用簡易程
序，改依通常程序審理，並自為第一審判決如下：
    主  文
原判決撤銷。
Ｌ○○幫助犯洗錢防制法第十四條第一項之洗錢罪，處有期徒刑陸
月，併科罰金新臺幣拾萬元，罰金如易服勞役，以新臺幣壹仟元
折算壹日。
    事  實
一、Ｌ○○已預見將金融機構帳戶網路銀行帳號及密碼等物提供他
    人使用，可能幫助作為不法收取及提領款項之用，並遮斷資
    金流動軌跡，而掩飾、隱匿不法犯罪所得，竟容任該結果發
    生，基於幫助洗錢及幫助詐欺取財之不確定故意，於民國11
    0年6月7日前往位在臺北市○○區○○○路000號之華大旅店，將
    其所申辦之中國信託商業銀行帳號000-000000000000號帳戶
    （下稱甲帳戶）、台新銀行帳號000-00000000000000號帳戶
    (下稱乙帳戶)之網路銀行帳號及密碼，交予玄○○、羅子暘(
    為警另行偵辦中)所屬詐欺集團使用，並配合辦理約定轉帳
    。嗣玄○○、羅子暘所屬詐欺集團成員取得上開帳戶資料後，
    遂基於洗錢及意圖為自己不法所有之詐欺取財犯意聯絡，於
    如附表一「詐欺方式」欄所示之時間，以該欄所示之詐術詐
    欺如附表一「告訴人/被害人」欄所示42人，致其等均陷於
    錯誤，而於如附表一所示之匯款時間，匯款如附表一所示之
    金額至上開Ｌ○○申辦之甲、乙帳戶內，再經不詳之詐欺集團
    成員轉出上述款項，以製造金流斷點，使偵查機關難以溯源
    追查，而掩飾、隱匿特定犯罪所得之去向及所在。
二、案經附表一編號1、3、4、6至25、27至33、35至42「告訴人
    /被害人」欄所示之人分別訴由基隆市警察局第二分局、新
    北市政府警察局板橋分局、金山分局、南投縣政府警察局草
    屯分局、嘉義市政府警察局第二分局、高雄市政府警察局三
    民第二分局、仁武分局、苓雅分局、鳳山分局、彰化縣警察
    局鹿港分局、桃園市政府警察局桃園分局、龍潭分局、臺北
    市政府警察局士林分局、萬華分局、大同分局、宜蘭縣政府
    警察局礁溪分局、臺東縣警察局大武分局、新竹市警察局第
    一分局、臺南市政府警察局佳里分局、苗栗縣警察局苗栗分
    局、臺中市政府警察局第五分局報告臺灣新北地方檢察署（
    下稱新北地檢署）檢察官偵查後聲請簡易判決處刑及移送併
    辦。
    理  由
一、證據能力部分：
    按被告以外之人於審判外之陳述雖不符刑事訴訟法第159條
    之1至之4等條文之規定，而經當事人於審判程序同意作為證
    據，法院審酌該言詞陳述或書面陳述作成時之情況，認為適
    當者，亦得為證據，刑事訴訟法第159條之5定有明文。本判
    決以下引用被告以外之人於審判外之陳述，其性質屬傳聞證
    據者，經檢察官、被告Ｌ○○及其辯護人均同意作為證據（見
    本院金簡上卷一第308頁），本院審酌該等陳述做成之情形
    ，核無違法或不當，認其均有證據能力。又本案認定事實引
    用之卷內其餘非供述證據，並無證據證明係公務員違背法定
    程序取得，依同法第158條之4規定反面解釋，亦有證據能力
    。
二、認定犯罪事實所憑之證據及理由：
　  訊據被告固不否認於上開時間、地點，將其所申辦之甲、乙
    帳戶之網路銀行帳號及密碼，交予詐欺集團使用，並配合辦
    理約定轉帳之事實，惟矢口否認有何幫助詐欺、洗錢之犯行
    ，辯稱：我是在網路上應徵行政文書助理的工作，前往華大
    旅店參加教育訓練，對方是線上博弈公司，跟我說提供帳戶
    是用來避稅云云。經查：
　㈠被告曾於上開時間、地點將其申設之甲、乙帳戶之網路銀行
    帳號及密碼交予詐欺集團使用，並配合辦理約定轉帳，嗣詐
    欺集團成員取得上開帳戶資料後，遂基於洗錢及意圖為自己
    不法所有之詐欺取財犯意聯絡，於如附表一「詐欺方式」欄
    所示之時間，以該欄所示之詐術詐欺如附表一「告訴人/被
    害人」欄所示42人，致其等均陷於錯誤，而於如附表一所示
    之匯款時間，匯款如附表一所示之金額至甲、乙帳戶內，再
    經不詳之詐欺集團成員轉出上述款項等事實，為被告所不爭
    執(見本院金簡上卷一第73、309頁)，核與另案被告玄○○、
    羅子暘於本院審理時之證述(見本院金簡上卷二第47至67頁)
    大致相符，復有如附表一「證據名稱及出處」欄所示供述及
    非供述證據、甲、乙帳戶之存款交易明細、被告提供之通訊
    軟體LINE對話紀錄擷圖、中國信託商業銀行111年7月21日中
    信銀字第111224839235419號函及辦理各項業務申請書、台
    新國際商業銀行110年9月9日、111年7月8日台新作文字第11
    020806號、第11121694號函及掛失補發存摺申請書、往來業
    務變更申請書（見本院金簡上卷一第73至91、515至519、57
    1至579頁、新北地檢署111年度偵字第41556號卷第6頁反面
    至12頁、111年度偵字第42089號卷第61至65頁、111年偵字
    第29474號卷第23、24頁）在卷可佐，此部分之事實，首堪
    認定。
　㈡按在金融機構開設帳戶，涉及個人身分社會信用，具有高度
    屬人性，除非本人或與本人具密切親誼關係者，難認有何正
    當理由可率予提供他人使用，縱偶因特殊情況須將金融帳戶
    交付予他人，亦必深入瞭解該他人之可靠性與用途，再行提
    供使用，且金融帳戶如落入不明人士手中，極易被利用為與
    財產有關犯罪之工具，此係一般人日常生活經驗與通常之事
    理；兼以近來利用人頭帳戶以行詐騙之事屢見不鮮，且經政
    府多方宣導，並經媒體反覆傳播，而諸如擄車勒贖、假勒贖
    電話、刮刮樂詐財、網路詐騙、電話詐騙等，多數均係利用
    他人帳戶，作為恐嚇取財或詐欺取財所得財物匯入之犯罪工
    具，是依一般人通常之知識、智能及經驗，均應知悉向陌生
    人取得帳戶使用者，多係欲藉該帳戶取得不法犯罪所得，且
    隱匿帳戶內資金之實際取得人之身分，以逃避追查，是避免
    本身金融機構帳戶被不法行為人利用為詐財之工具，應係一
    般生活所易於體察之常識。又詐欺集團為獲取他人金融帳戶
    存摺、提款卡與密碼，所運用之說詞、手段不一，即便直接
    出價向他人購買帳戶使用，衡情通常亦不會對提供者承認將
    利用該帳戶資料作為詐騙他人之工具，否則提供帳戶資料者
    在明知他人要以自己身分資料從事詐騙他人不法行為，自己
    極可能遭受刑事訴追處罰下，大抵而言多數人並不會因此交
    付其帳戶資料供他人使用，是以無論不法集團成員直接價購
    、租用或藉各種名目吸引他人提供帳戶資料，差別僅在於係
    提供現實之對價或將來之利益吸引他人交付存摺、提款卡與
    密碼，惟該等行為係以預擬之不實說詞，利用他人僥倖心理
    巧取帳戶資料之本質，實則並無不同。是以提供者是否涉及
    幫助詐欺罪行，應以其主觀上是否可預見帳戶資料有被作為
    不法使用，而仍輕率交付他人，就個案具體情節為斷，而非
    謂只要認定詐欺集團成員係以價購、租用外之其他名目取得
    帳戶資料，提供者即當然不成立犯罪。
　㈢被告固以前詞置辯，惟其於警詢時供稱：我是在網路上看到
    有打工訊息，一開始對方說要我的網銀帳戶去避稅，我就同
    意了，我也不確定他們確切是在做什麼的等語(見新北地檢
    署110年偵字第42623號卷第4頁正反面)；於偵查時供稱：對
    方說會教我們如何應對國稅局的電話，我就答應對方到華大
    旅館赴約，交出帳戶前對方有叫我把帳戶清空，所以裡面沒
    有錢，我以為那只是遊戲公司要避稅，我沒有查證這麼多等
    語(見新北地檢署110年偵字第41556號卷第65頁反面)；於本
    院審理時供稱：我去旅館報到，因為他們說據點就在旅館，
    疫情關係所以要在旅館工作，他們說要做教育訓練，到現場
    前我想可能是從事書面的工作，電話中說一天薪水新臺幣65
    00元。到了現場，我沒有問公司名稱，他們說會在我面前操
    作我的帳戶，第一天就變更我的密碼，後來就去房間等分配
    工作，進去房間我就覺得奇怪，變更密碼之後到離開之前，
    我什麼都沒有做，我不知道他們要帳戶要做什麼，我想就是
    避稅，但他們沒有跟我說是何方式。後來有收到錢轉出去的
    訊息，我有用訊息問應徵的那個女生，她只是說有銀行的電
    話就先不要接，我有問你們好奇怪，到底是不是違法，她就
    說不要問那麼多，就先不要接電話就對了等語(見本院金簡
    上卷二第253至257頁)。再審酌被告自陳大學畢業之教育程
    度、曾有蛋糕店、大學系辦公室打工之工作經驗(見本院金
    簡上卷二第254、260頁)，既受有相當程度之教育，為智識
    正常且有打工經驗之成年人，對於賭博行為乃我國刑法賭博
    罪章明定之犯罪行為，尚難諉為不知。兼以自賭博營利者之
    角度觀之，自不會合法申報所得，啟有透過素未謀面之他人
    帳戶進出，徒增金錢流失之風險，且因賭博營利之行為，在
    我國向為法所明禁，若非為製造金流斷點躲避查緝之故，賭
    博營利者實不必冒險使用他人帳戶進出自己之犯罪所得，此
    乃具有一般社會經驗之人所可輕易知悉。又若係參與合法之
    博奕，大可以其公司名義申請帳戶以供資金使用，何需覓得
    毫無親誼關係及信任基礎之被告提供帳戶？不僅徒增遭被告
    藉機凍結帳戶侵吞款項之風險，尚須支付被告每一天6500元
    作為報酬？足見被告不論從工作地點係隱身旅館、工作內容
    僅需提供帳戶即可賺取高報酬等情即可知悉與自己先前打工
    工作情況迥異，當可預見詐欺集團可能以其中國信託及台新
    銀行帳戶供作其他不法使用，及匯入該帳戶內之款項有可能
    係他人之不法所得等節。
　㈣再查，被告於110年6月7日親自前往中國信託承德分行辦理約
    定轉帳時，該行行員確有執行關懷提問後，在「申請人認識
    轉入帳戶之受款人或轉入帳戶用途正常」攔打勾；被告於11
    0年6月9日親自前往台新銀行延平分行辦理掛失補發存摺，
    並無主動請求協助報警或暫停網銀之情形；被告於110年6月
    7日及同月8日分別自中國信託帳戶及台新帳戶儲值8004元、
    24288元至其開立之街口帳號000000000之連結存款帳戶，此
    有中國信託商業銀行111年7月21日中信銀字第111224839235
    419號函及辦理各項業務申請書、台新國際商業銀行111年7
    月8日台新作文字第11121694號函、街口電子支付有限公司1
    11年5月24日街口調字第11105015號函及街口帳戶交易紀錄
    在卷可參(見本院金簡上卷一第477至484、515至519、571至
    579頁)，可見被告交付帳戶前先將其帳戶內之自有資金轉出
    至街口帳戶，以確保自己帳戶內之資金不會受損，其自陳進
    旅館房間即已感覺異常，仍配合辦理約定轉帳，明知自己並
    不認識約定轉入帳戶之受款人，面對行員提問仍刻意回答認
    識；明知自己並未遺失存摺，仍配合詐欺集團前往辦理掛失
    補發存摺。由被告上開諸多不合理之作為，更可見其為求獲
    取報酬，經權衡自身可能獲得之利益及自己帳戶內之金錢不
    會受損失後，在不確定所應徵工作內容究竟為何之情況下，
    仍交付上開帳戶網路銀行帳號、密碼予毫無親誼關係及信任
    基礎之他人，並配合辦理約定轉帳，容任他人任意使用其上
    開銀行帳戶，其主觀上有幫助他人實施詐欺取財之不確定故
    意甚明。
　㈤被告辯護人固為被告辯稱其確係遭詐欺集團話術所騙才交出
    帳戶，直到遭到看管時才察覺有異，脫困之後隨即報警並協
    助指認詐欺集團成員，故被告無幫助詐欺及洗錢之不確定故
    意等節。惟查，被告雖確曾於110年6月12日報警，並協助指
    認詐欺集團成員，此業經證人即警員Ｒ○○於本院審理時證述
    明確，且亦有110年6月12日被告調查筆錄在卷可參(見本院
    金簡上卷二第42至46頁；新北地檢署110年偵字第42623號卷
    第4頁正反面)，然其經本院訊問時自承係110年6月11日凌晨
    出來，想了一天後在110年6月12日報警等語(見本院金簡上
    卷一第303、304頁)，未見有所謂脫困後立即報警之情形，
    則此充其量僅屬被告對其已預見之情形發生時，試圖停損之
    補救心態，難以憑此逕認被告於提供上開2個帳戶之網路銀
    行帳號、密碼時，欠缺幫助犯罪之不確定故意。再者，證人
    即協助收取帳戶之詐欺集團成員玄○○於本院審理時證稱：來
    旅館交帳戶的這些人會給我們網路銀行帳號密碼，由我們回
    傳給李承翰，他們都很主動，一來就問我是不是要交網路銀
    行的帳號密碼，至少我可以保證我個人沒有強迫過任何人交
    帳戶，這些交帳戶的人也沒有跟我說他們留下來是要等什麼
    事情等語(見本院金簡上卷二第48至58頁)。證人即協助看管
    被告之詐欺集團成員羅子暘亦於本院證稱：我負責陪被告及
    另外2個女生待在房間，當時她們手機可以自由使用等語(見
    本院金簡上卷二第61至63頁)。被告亦自承待在旅館時有跟
    家人聯絡，但沒有說什麼事情，只有說會盡快回去等語(見
    本院金簡上卷一303、304頁)。由此可知，被告於受詐欺集
    團看管前已交出帳戶之網路銀行帳號、密碼，其待在旅館房
    間仍可以使用手機通訊，然長達4至5日期間，僅見被告有配
    合約定轉帳，卻未見被告透過與家人聯繫、至銀行辦理手續
    時試圖求助等情，難認被告有任何阻止詐欺集團利用其帳戶
    之作為，故被告辯護人所辯，與事實不符，實難憑採。
　㈥按刑法上故意，分直接故意（確定故意）與間接故意（不確
    定故意），行為人對於構成犯罪之事實，明知並有意使其發
    生者，為直接故意；行為人對於構成犯罪之事實，預見其發
    生而其發生並不違背其本意者，為間接故意。本案被告將其
    申設之上開2個帳戶之網路銀行帳號、密碼交予他人，並配
    合辦理約定轉帳，主觀上應可認知對方得以任意存入、提領
    款項使用，且交付後上開帳戶之實際控制權即由取得之人享
    有，除非將該等帳戶網路銀行辦理停用，否則已喪失實際控
    制權，無從追索該帳戶內資金去向，是被告主觀上自可預見
    該等帳戶後續資金流向，有無法追索之可能性，對於匯入該
    等帳戶內資金如經持有之人轉帳後，已無從查得，形成金流
    斷點，將會產生遮斷金流以逃避國家追訴、處罰之效果，而
    被告仍將上開金融帳戶輕率交予他人使用，其顯有容任而不
    違反其本意，而有幫助洗錢之不確定故意，亦堪認定。
  ㈦綜上，本件被告犯行罪證明確，堪予認定，應予依法論科。
三、論罪科刑及撤銷原判決之理由：
  ㈠罪名：
　　按提供金融帳戶之行為人主觀上認識該帳戶可能作為對方收
    受、提領特定犯罪所得使用，對方提領後會產生遮斷金流以
    逃避國家追訴、處罰之效果，仍基於幫助之犯意，提供該帳
    戶之提款卡及密碼，以利洗錢之實行，應論以一般洗錢罪之
    幫助犯（最高法院108年度台上大字第3101號裁定意旨參照
    ）。是核被告所為，係犯刑法第30條第1項前段、第339條第
    1項之幫助詐欺取財罪，及刑法第30條第1項前段、洗錢防制
    法第14條第1項之幫助一般洗錢罪。
  ㈡罪數：
　　被告提供甲、乙帳戶予詐欺集團成員，僅屬單一之幫助行為
    ，而其以單一之幫助行為，助使詐欺集團成員先後成功詐騙
    如附表一所示之42人及掩飾、隱匿該特定詐欺犯罪所得之去
    向及所在，係以一行為同時觸犯數罪名，為想像競合犯，應
    依刑法第55條之規定，從一重之幫助一般洗錢罪處斷。
  ㈢移送併辦部分：
　　如附表編號6至42所示之告訴人及被害人遭詐欺取財部分，
    業經新北地檢署檢察官移送併辦，且與檢察官起訴部分，具
    有想像競合之裁判上一罪關係，為起訴效力所及，本院自得
    併予審究。
  ㈣減輕事由：
　　被告以幫助之意思，參與構成要件以外之行為，為幫助犯，
    爰依刑法第30條第2項之規定，依正犯之刑減輕之。
　㈤撤銷原判決之理由：
　　原審判決以被告上開犯行事證明確，予以論罪科刑，固非無
    見。惟被告上開所為，除構成刑法第30條第1項前段、第339
    條第1項之幫助詐欺取財罪，尚成立刑法第30條第1項前段、
    洗錢防制法第14條第1項之幫助一般洗錢罪，原審判決漏未
    論以幫助一般洗錢罪，自有未當。另被告與附表一編號9、1
    1、15、17、18、24、28、37所示告訴人於本院第二審審理
    中，有如附表二「調解情形」欄所示經本院調解成立或和解
    等情，此有本院111年度司簡上附民移調字第12號、111年度
    司刑簡上移調字第15號、第49號調解筆錄及被告陳報之111
    年9月14日和解契約在卷可稽(見本院金簡上卷一285頁、卷
    二第12-1、269至271頁)，是本案量刑基礎亦有變更，原審
    未及審酌上情，稍有未洽。此外，如附表編號6至42所示之
    告訴人遭詐欺取財部分，係原審判決後始經新北地檢署檢察
    官移送併辦，原審亦未及審酌，亦有未合，是原審判決既有
    上開可議之處，自應由本院將原判決撤銷改判。
  ㈥爰以行為人責任為基礎，審酌被告幫助詐欺集團成員從事詐
    欺取財犯行，造成42位告訴人及被害人受有合計逾474萬元
    之財產損失，所為實值非難。兼衡被告否認犯行，雖與部分
    告訴人和解，惟僅實際賠償3位告訴人暨經5名告訴人宥恕而
    未求償之犯後態度，並審酌被告無犯罪前科、犯罪動機、手
    段、情節，自陳大學畢業之智識程度，目前無業，與母親、
    祖母、姑姑同住之家庭生活及經濟狀況等一切情狀（見本院
    金簡上卷二第260頁），量處如主文第2項所示之刑，並就罰
    金部分，諭知如易服勞役之折算標準，以示懲儆。又因被告
    並未坦承犯行，且實際受償或宥恕被告而未求償等8名告訴
    人被害金額為147萬4000元，其比例相較於上開眾多告訴人
    、被害人之財產損失而言顯屬過低，是本案在被告並未獲得
    多數告訴人原諒之情形下，仍應給予被告一定之警惕，而不
    宜給予緩刑。且本案既已量處可易服社會勞動之輕度刑，所
    宣告之刑即無暫不執行為適當之情形，爰不為緩刑之宣告，
    附此說明。
四、沒收部分：
    查被告固將2帳戶提供他人遂行幫助詐欺取財及幫助洗錢之
    犯行，然卷內無任何積極證據可證明被告因交付上開帳戶供
    他人犯罪使用而受有任何報酬，或實際獲取詐欺集團成員所
    交付之犯罪所得，且未能認定被告直接實行掩飾、隱匿本案
    詐欺犯罪之財物或財產上利益，是依罪證有疑、利歸被告之
    法理，難認被告有因本案犯行而獲取不法犯罪所得之情事，
    自無犯罪所得（包含洗錢防制法第18條所規定之財物或財產
    上利益）應予宣告沒收或追徵之問題，末此敘明。
五、改依通常程序為第一審判決之說明：
　　經核如附表一編號6至42所示部分，並未據檢察官記載於聲
    請簡易判決處刑書犯罪事實欄內，復為原審所未及併辦，而
    係經檢察官對原審簡易判決提起上訴後，始移送由本院第二
    審合議庭予以審究，為保障當事人之審級利益（最高法院10
    9年度台非字第102號、108年度台非字第15號判決意旨參照
    ），宜由本院合議庭撤銷第一審之簡易判決，並依通常程序
    自為第一審判決。
據上論斷，應依刑事訴訟法第455條之1第1項、第3項、第369條
第1項前段、第364條、第452條、第299條第1項前段，判決如主
文。
本案經檢察官黃彥琿聲請簡易判決處刑，檢察官范孟珊、彭毓婷
、謝承勳、歐蕙甄、陳璿伊、黃育仁、鄭淑壬、林承翰移送併辦
，檢察官簡志祥、邱稚宸到庭執行公訴。
中　　華　　民　　國　　111 　年　　10　　月　 26 　　日
                  刑事第十四庭  審判長法　官　王榆富
                                      
　　　　　　　　　　　　　　　　      法　官  鄭琬薇　
                                
　　　　　　　　　　　　　　　　      法　官　梁家贏
上列正本證明與原本無異。
如不服本判決，應於判決送達後20日內敘明上訴理由，向本院提
出上訴狀 (應附繕本) ，上訴於臺灣高等法院。其未敘述上訴理
由者，應於上訴期間屆滿後20日內向本院補提理由書「切勿逕送
上級法院」。
                                      書記官  巫茂榮
中　　華　　民　　國　　111 　年　　11　　月　　2 　　日
附表一：
編號 告訴人/被害人 詐欺方式 匯款時間及金額（新臺幣） 匯入被告帳戶 證據名稱及出處 相關偵卷 1 子○○ 不詳之詐欺集團成員於110年5月6日某時起，以通訊軟體LINE(下稱LINE)向子○○佯稱可加入「博元集團」網站投資虛擬貨幣獲利云云，致子○○陷於錯誤，而依指示匯款。 110年6月8日17時21分許匯款5萬元 甲帳戶 ⒈供述證據：   子○○於警詢之指述(見偵41556卷第3頁正反面) ⒉非供述證據：   子○○提供之存摺內頁影本、通訊軟體對話紀錄擷圖(見偵41556卷第35、37至44頁) 新北地檢署(下同)110年度偵字第41556號    110年6月9日14時56分許匯款5萬元    2 甲○○ (原名乙○○○，未提出告訴) 不詳之詐欺集團成員於110年5月5日17時起，以LINE暱稱「欣亞」等帳號向甲○○佯稱可加入「HSB京鼎投資網站」投資虛擬貨幣獲利云云，致甲○○陷於錯誤，而依指示匯款。 110年6月9日18時55分許匯款1萬9000元 甲帳戶 ⒈供述證據：   甲○○於警詢之指述(見偵42089卷第10至13頁)　 ⒉非供述證據：   甲○○提供之通訊軟體對話紀錄、投資網站頁面及轉帳交易明細擷圖(見偵42089卷第66至69頁) 110年度偵字第42089號 3 Ｅ○○ 不詳之詐欺集團成員於110年6月10日16時(聲請簡易判決處刑書誤載為5月6日16時50分，應予更正)起，以LINE暱稱「速益月賺無限」等帳號向Ｅ○○佯稱可加入「BCIOMT」網站投資虛擬貨幣獲利云云，致Ｅ○○陷於錯誤，而依指示匯款。 110年6月10日16時許匯款5000元 乙帳戶 ⒈供述證據：   Ｅ○○於警詢之指述(見偵42089卷第14至16頁)　 ⒉非供述證據：   Ｅ○○提供之轉帳交易明細、通訊軟體對話紀錄擷圖(見偵42089卷第70至74頁)  同上 4 丑○○ 不詳之詐欺集團成員於110年5月6日17時44分起，以LINE暱稱「YI寶」、「洛克」等帳號向丑○○佯稱可加入「佳能資訊網站」投資外幣獲利云云，致丑○○陷於錯誤，而依指示匯款。 110年6月10日18時49分許匯款5萬元 甲帳戶 ⒈供述證據：   丑○○於警詢之指述(見偵42089卷第17、18頁)　 ⒉非供述證據：   丑○○提供之通訊軟體對話紀錄、轉帳交易明細擷圖(見偵42089卷第75至84頁)  同上 5 Ａ○○ (未提出告訴) 不詳之詐欺集團成員於110年6月5日15時20分起，以LINE暱稱「APPLE」、「詠森」等帳號向Ａ○○佯稱可加入「GFMM」網站投資獲利云云，致Ａ○○陷於錯誤，而依指示匯款。 110年6月9日15時2分許匯款1萬5000元 乙帳戶 ⒈供述證據：   Ａ○○於警詢之指述(見偵42623卷第9至10頁反面)　 ⒉非供述證據：   Ａ○○提供之轉帳交易明細、存摺封面及內頁影本、通訊軟體頁面及對話紀錄擷圖(見偵42623卷第20頁反面至24頁) 110年度偵字第42623號 6 辛○○ 不詳之詐欺集團成員於110年6月初某日起，以LINE暱稱「邵奇」等帳號向辛○○佯稱可加入「Meng Dream」網站投資獲利云云，致辛○○陷於錯誤，而依指示匯款。 110年6月9日22時20分許匯款3萬元 甲帳戶 ⒈供述證據：   辛○○於警詢之指述(見偵1724卷第10至11頁) ⒉非供述證據：   辛○○提供之通訊軟體對話紀錄、轉帳交易明細翻拍照片及相關網頁擷圖(見偵1724卷第21至23頁) 111年度偵字第1724號 7 壬○○ 不詳之詐欺集團成員於110年6月初某日起，以LINE暱稱「琳琳」等帳號向壬○○佯稱可加入「WOOTRADE」網站投資獲利云云，致壬○○陷於錯誤，而依指示匯款。 110年6月9日15時5分許匯款22萬元 甲帳戶 ⒈供述證據：   壬○○於警詢之指述(見偵42480卷第17至21頁) ⒉非供述證據：   壬○○提供之存摺封面、匯款申請書影本、通訊軟體對話紀錄擷圖(見偵42480卷第36、37、39至44頁) 110年度偵字第42480號 8 Ｐ○○ 不詳之詐欺集團成員於110年5月31日某時起，以LINE暱稱「B群領導-霓娜」等帳號向Ｐ○○佯稱可加入「台灣理財魔方(投顧理財魔方)」網站投資獲利云云，致Ｐ○○陷於錯誤，而依指示匯款。 110年6日9日17時49分許匯款3萬元 甲帳戶 ⒈供述證據：   Ｐ○○於警詢之指述(見偵42483卷第163至169頁)　 ⒉非供述證據：   Ｐ○○提供之轉帳交易明細、通訊軟體對話紀錄、相關網頁擷圖(見偵42483卷第27、29至47頁) 110年度偵字第42483號 9 Ｑ○○ 不詳之詐欺集團成員於110年6月5日23時27分起，以LINE暱稱「顏軒萱」、「【資深專員】YiXie」等帳號向Ｑ○○佯稱可加入「博元集團」網站投資獲利云云，致Ｑ○○陷於錯誤，而依指示匯款。 110年6月8日13時57分許匯款5萬元 甲帳戶 ⒈供述證據：   Ｑ○○於警詢之指述(見偵46275卷第17至19頁)　 ⒉非供述證據： 　Ｑ○○提供之轉帳交易明細、通訊軟體對話紀錄及相關頁面擷圖(見偵46275卷第82、86至89頁) 110年度偵字第46275號 10 戌○○ 不詳之詐欺集團成員於110年5月26日某時起，以LINE暱稱「Abbey」、「林桐桐」等帳號向戌○○佯稱可加入投資網站投資獲利云云，致戌○○陷於錯誤，而依指示匯款。 110年6月9日13時30分許匯款5萬元 甲帳戶 ⒈供述證據：   戌○○於警詢之指述(見偵42481卷第10頁正反面)　 ⒉非供述證據：   戌○○提供之轉帳交易明細、通訊軟體頁面及對話紀錄擷圖(見偵42481卷第23、24頁) 110年度偵字第42481號 11 Ｂ○○ 不詳之詐欺集團成員於110年5月14日某時起，以社群軟體Facebook暱稱「鄭聿廷」等帳號向Ｂ○○佯稱可加入投資網站投資獲利云云，致Ｂ○○陷於錯誤，而依指示匯款。 110年6月10日14時26分許匯款21萬5000元 甲帳戶 ⒈供述證據：   Ｂ○○於警詢之指述(見偵2504卷第11至14頁)　 ⒉非供述證據：   Ｂ○○提供之匯款申請書(見偵2504卷第30頁) 111年度偵字第2504號 12 Ｊ○○ 不詳之詐欺集團成員於110年6月9日某時起，以LINE暱稱「射手數位科技」等帳號向Ｊ○○佯稱可加入「奧汀數位娛樂」網站投資獲利云云，致Ｊ○○陷於錯誤，而依指示匯款。 110年6月9日13時43分許匯款3萬元 乙帳戶 ⒈供述證據：   Ｊ○○於警詢之指述(見偵1617卷第9至11頁)　 ⒉非供述證據：   Ｊ○○提供之對話紀錄譯文、轉帳交易明細、存摺內頁影本(見偵1617卷第65至69、101頁) 111年度偵字第1617號 13 申○○ 不詳之詐欺集團成員於110年6月9日15時起，以社群軟體Instagram(下稱Instagram)暱稱「牙牙」等帳號向申○○佯稱可加入「GFMM」網站投資獲利云云，致申○○陷於錯誤，而依指示匯款。 110年6月10日17時11分許匯款4萬3000元 甲帳戶 ⒈供述證據：   申○○於警詢之指述(見偵634卷第11頁正反面) ⒉非供述證據：   申○○提供之通訊軟體對話紀錄及轉帳交易明細擷圖(見偵634卷第26至29頁反面) 111年度偵字第634號 14 黃○○ 不詳之詐欺集團成員於110年6月初某日起，以LINE暱稱、「kevin」、「匯率匯兌商員」等帳號向黃○○佯稱可加入「fizoption」網站投資虛擬貨幣獲利云云，致黃○○陷於錯誤，而依指示匯款。 110年6月8日19時56分2秒許匯款5萬元 甲帳戶 (併辦意旨書誤載為乙帳戶，應予更正) ⒈供述證據：   黃○○於警詢之指述(見偵5097卷第9頁正反面)　 ⒉非供述證據：   黃○○提供之通訊軟體對話紀錄及轉帳交易明細擷圖(見偵5097卷第18頁反面至19頁反面) 111年度偵字第5097號    110年6月8日19時56分51秒許匯款5萬元    15 Ｎ○○ 不詳之詐欺集團成員於110年5月26日15時起，以LINE暱稱「柒柒」、「seven吳博」等帳號向Ｎ○○佯稱可加入「肯特資訊」網站投資獲利云云，致Ｎ○○陷於錯誤，而依指示匯款。 110年6月10日13時18分許匯款3萬元 甲帳戶 ⒈供述證據：   Ｎ○○於警詢之指述(見偵42528卷第9至10頁反面) ⒉非供述證據：   Ｎ○○提供之轉帳交易明細及通訊軟體對話紀錄擷圖(見偵42528卷第18至20頁) 110年度偵字第42528號 16 Ｆ○○ 不詳之詐欺集團成員於110年6月3日某時起，以LINE暱稱「EDISON」、「林桐桐」等帳號向Ｆ○○佯稱可加入「WOOTRADE」網站投資獲利云云，致Ｆ○○陷於錯誤，而依指示匯款。 110年6月9日15時37分許匯款52萬元 甲帳戶 ⒈供述證據：   Ｆ○○於警詢之指述(見偵42578卷第8至9頁) ⒉非供述證據：   Ｆ○○提供之匯出匯款憑證、轉帳交易明細、通訊軟體對話紀錄、相關頁面擷圖(見偵42578卷第23至37頁反面頁) 110年度偵字第42578號 17 午○○ 不詳之詐欺集團成員於110年6月9日某時起，以LINE暱稱「exness客服」等帳號向午○○佯稱可加入「exness」網站投資獲利云云，致午○○陷於錯誤，而依指示匯款。 110年6月9日15時58分許匯款1萬元 甲帳戶 ⒈供述證據：   午○○於警詢之指述(見少連偵500卷第11頁正反面)　 ⒉非供述證據：   午○○提供之通訊軟體對話紀錄、轉帳交易明細翻拍照片(見少連偵500卷第17至21頁反面) 110年度少連偵字第500號 18 Ｈ○○ 不詳之詐欺集團成員於110年6月9日某時起，以LINE暱稱「APPLE」等帳號向Ｈ○○佯稱可加入「GFMM」網站投資獲利云云，致Ｈ○○陷於錯誤，而依指示匯款。 110年6月10日17時15分許匯款1萬6000元 甲帳戶 ⒈供述證據：   Ｈ○○於警詢之指述(見偵42540卷第12至13頁)　 ⒉非供述證據：   Ｈ○○提供之通訊軟體對話紀錄、轉帳交易明細及相關頁面擷圖(見偵42540卷第23至25頁反面) 110年度偵字第42540號 19 己○○ 不詳之詐欺集團成員於110年6月8日14時17分起，以LINE暱稱「米爾數位」等帳號向己○○佯稱可加入「京都樂城」網站投資獲利云云，致己○○陷於錯誤，而依指示匯款。 110年6月10日12時15分許匯款5萬元 乙帳戶 ⒈供述證據：   己○○於警詢之指述(見偵46412卷第31至32頁)　 ⒉非供述證據：   己○○提供之轉帳交易明細、通訊軟體頁面及對話紀錄擷圖(見偵46412卷第33、35至36頁) 110年度偵字第46412號    110年6月10日13時5分許匯款5萬元    20 未○○ (原名：林郁涵) 不詳之詐欺集團成員於110年6月10日前某日起，以LINE暱稱「【資深專員】Yixie」、「BERRY」等帳號向未○○佯稱可加入「鋒匯」網站投資獲利云云，致未○○陷於錯誤，而依指示匯款。 110年6月10日13時41分10秒許匯款10萬元 甲帳戶 ⒈供述證據：   未○○於警詢之指述(見偵5760卷第19至22頁)　 ⒉非供述證據： 　林郁涵提供之存摺封面及內頁翻拍照片、通訊軟體對話紀錄及相關頁面擷圖(見偵5760卷第33、36至40頁) 111年度偵字第5760號    110年6月10日13時41分42秒許匯款10萬元    21 Ｋ○○ 不詳之詐欺集團成員於110年5月29日某時起，以LINE暱稱「佳能資訊-郭冠哲」等帳號向Ｋ○○佯稱可加入「佳能資訊」網站投資獲利云云，致Ｋ○○陷於錯誤，而依指示匯款。 110年6月8日18時54分許匯款5萬元 甲帳戶 ⒈供述證據：   Ｋ○○於警詢之指述(見偵5867卷第98至103頁) ⒉非供述證據： 　Ｋ○○提供之轉帳交易明細及通訊軟體對話錄擷圖(見偵5867卷第138、140頁) 111年度偵字第5867號 22 宙○○ (原名：葉容瑄) 不詳之詐欺集團成員於110年5月29日某時起，以LINE暱稱「Una」、「亞太區金融執行長Aaron」等帳號向宙○○佯稱可加入「博元集團」網站投資獲利云云，致宙○○陷於錯誤，而依指示匯款。 110年6月8日13時49分許(併辦意旨書誤載為18日，應予更正)匯款10萬元 甲帳戶 ⒈供述證據：   宙○○於警詢之指述(見偵9745卷第5至7頁反面)　 ⒉非供述證據：   葉容瑄提供之轉帳交易明細、通訊軟體對話紀錄及相關頁面擷圖(見偵9745卷第9、12至20頁) 111年度偵字第9745號卷 23 地○○ 不詳之詐欺集團成員於110年5月29日20時起，以LINE暱稱「黃俐綾」、「林桐桐」等帳號向地○○佯稱可加入「WOOTRADE」網站投資獲利云云，致地○○陷於錯誤，而依指示匯款。 110年6月8日13時35分許匯款17萬元 甲帳戶 ⒈供述證據：   地○○於警詢之指述(見偵43747卷第17至19頁)　 ⒉非供述證據：   地○○提供之郵政跨行匯款申請書、臉書頁面及通訊軟體對話紀錄擷圖(見偵43747卷第43、49至95頁) 110年度偵字第43747號 24 丁○○ 不詳之詐欺集團成員於110年5月12日某時起，以Instagram「yiyufish1208」、「huangyi1208」等帳號向丁○○佯稱可加入「育茗券商」網站投資虛擬貨幣獲利云云，致丁○○陷於錯誤，而依指示匯款。 110年6月9日16時42分許匯款5萬元 甲帳戶 ⒈供述證據：   丁○○於警詢之指述(見偵46906卷第28頁正反面) ⒉非供述證據：   丁○○提供之存摺影本、轉帳交易明細、通訊軟體對話紀錄及Instagram頁面擷圖(見偵46906卷第44至56頁) 110年度偵字第46906號    110年6月9日16時44分許匯款1萬元    25 卯○○ 不詳之詐欺集團成員於110年6月2日某時起，以LINE暱稱「張凌雲」、「ERP PENA QM全方位市場客服」等帳號向卯○○佯稱可加入「QM慶明投資」網站投資獲利云云，致卯○○陷於錯誤，而依指示匯款。 110年6月10日17時37分許匯款5萬元 甲帳戶 ⒈供述證據：   卯○○於警詢之指述(見偵12721卷第16至17頁反面)　 ⒉非供述證據：   卯○○提供之轉帳交易明細、投資網站頁面及通訊軟體對話紀錄擷圖(見偵12721卷第23、27頁反面至32頁反面) 111年度偵字第12721號 26 Ｏ○○ (未提出告訴) 不詳之詐欺集團成員於110年5月初某日起，以LINE暱稱「芷芸」等帳號向Ｏ○○佯稱可加入「ARMOR」網站投資虛擬貨幣獲利云云，致Ｏ○○陷於錯誤，而依指示匯款。 110年6月8日13時38分許匯款5萬元 甲帳戶 ⒈供述證據：   Ｏ○○於警詢之指述(見偵45304卷第22頁反面至23頁) ⒉非供述證據：   Ｏ○○提供之存款交易明細、通訊軟體頁面及對話紀錄擷圖、對話紀錄譯文(見偵45304卷第27至42頁) 110年度偵字第45304號    110年6月8日13時40分許匯款1萬元    27 Ｄ○○ 不詳之詐欺集團成員於110年5月15日14時起，以LINE暱稱「桑妮」、「【資深專員】Yixie」等帳號向Ｄ○○佯稱可加入「博元集圑」網站投資獲利云云，致Ｄ○○陷於錯誤，而依指示匯款。 110年6月9日14時53分許匯款2萬元 甲帳戶 ⒈供述證據：   Ｄ○○於警詢之指述(見偵45312卷第7至8頁反面)　 ⒉非供述證據：   Ｄ○○提供之存摺封面及內頁影本、通訊軟體對話紀錄擷圖(見偵45312卷第18至20、23、25、27至46頁) 110年度偵字第45312號    110年6月9日14時54分許匯款3萬元    28 癸○○ 不詳之詐欺集團成員於110年6月間某日起，以LINE暱稱「聖毅」、「研安」等帳號向癸○○佯稱可加入「GFMM」網站投資獲利云云，致癸○○陷於錯誤，而依指示匯款。 110年6月9日18時13分許匯款3萬1000元 乙帳戶 ⒈供述證據：   癸○○於警詢之指述(見偵14924卷第10至12頁)　 ⒉非供述證據：   癸○○提供之轉帳交易明細、通訊軟體對話紀錄及投資平台網頁擷圖(見偵14924卷第21頁正反面、24至30頁反面) 111年度偵字第14924號     110年6月10日14時15分許匯款3萬元 甲帳戶      110年6月10日14時16分1秒許匯款3萬元       110年6月10日14時16分39秒許匯款2000元    29 巳○○ 不詳之詐欺集團成員於110年3月17日13時起，以LINE暱稱「泡泡糖」等帳號向巳○○佯稱可加入「CWG國際金融平台」網站投資獲利云云，致巳○○陷於錯誤，而依指示匯款。 110年6月10日13時12分許匯款4000元 甲帳戶 ⒈供述證據：   巳○○於警詢之指述(見偵632卷第9至10頁)　 ⒉非供述證據：   巳○○提供之通訊軟體對話紀錄、投資網頁平台擷圖、轉帳交易明細翻拍照片等資料(見偵632卷第23至25頁反面） 111年度偵字第632號 30 亥○○ 不詳之詐欺集團成員於110年6月2日17時起，以LINE暱稱「宣宣」、「沛晴」、「崇華」等帳號向亥○○佯稱可加入「佳能資訊」網站投資獲利云云，致亥○○陷於錯誤，而依指示匯款。 110年6月10日15時16分許匯款2萬5000元 甲帳戶 ⒈供述證據：   亥○○於警詢之指述(見偵7635卷第12至13頁反面）　 ⒉非供述證據：   亥○○提供之轉帳交易明細及通訊軟體對話紀錄擷圖(見偵7635卷第28至29頁反面）  111年度偵字第7635號 31 酉○○ (併辦意旨書誤載為侯雨昀，應予更正) 不詳之詐欺集團成員於110年6月初某日起，以LINE暱稱「領取福利Hen」、「雪睿」等帳號向酉○○佯稱可加入「外匯買賣」網站投資獲利云云，致酉○○陷於錯誤，而依指示匯款。 110年6月10日14時1分許匯款4萬7000元 甲帳戶 ⒈供述證據：   酉○○於警詢之指述(見偵7840卷第7至10頁) ⒉非供述證據：   酉○○提供之帳戶存款交易明細、匯款交易明細、通訊軟體對話紀錄擷圖(見偵7840卷第25、30、32至39頁) 111年度偵字第7840號 32 Ｉ○○ 不詳之詐欺集團成員於110年5月30日8時30分起，以LINE暱稱「Rollover moment翻轉時刻」等帳號向Ｉ○○佯稱可加入「奥汀數位娛樂」網站投資獲利云云，致Ｉ○○陷於錯誤，而依指示匯款。 110年6月10日13時12分許匯款10萬元 乙帳戶(併辦意旨書誤載為甲帳戶，應予更正) ⒈供述證據：   Ｉ○○於警詢之指述(見偵8236卷第13至19頁) ⒉非供述證據：   苗栗縣警察局竹南分局竹南派出所受理各類案件紀錄表、受(處)理案件證明單、受理詐騙帳戶通報警示簡便格式表、金融機構聯防機制通報單、内政部警政署反詐騙諮詢專線紀錄表(見偵8236卷第27、32、38、52、70頁) 111年度偵字第8236號    110年6月10日13時13分許匯款5萬元    33 Ｃ○○ 不詳之詐欺集團成員於110年6月8日21時30分起，以LINE ID「hotf886」等帳號向Ｃ○○佯稱可加入「Hotforex」網站投資獲利云云，致Ｃ○○陷於錯誤，而依指示匯款。 110年6月9日19時31分許(併辦意旨書誤載為21時31分，應予更正)匯款4500元 甲帳戶 ⒈供述證據：   Ｃ○○於警詢之指述(見偵16785卷第9至10頁)　 ⒉非供述證據：   Ｃ○○提供之匯款交易明細及對話紀錄翻拍照片(見偵16785卷第29至31頁反面）  111年度偵字第16785號 34 宇○○ (未提出告訴) 不詳之詐欺集團成員於110年2月2日16時起，以LINE暱稱「TINA」等帳號向宇○○佯稱可加入「博元集團」網站投資虛擬貨幣獲利云云，致宇○○陷於錯誤，而依指示匯款。 110年6月8日15時56分許匯款3萬元 甲帳戶 ⒈供述證據：   宇○○於警詢之指述(見偵19190卷第50至52頁)　 ⒉非供述證據：   宇○○提供之轉帳交易明細、Facebook頁面及對話紀錄擷圖(見偵19190卷第59至67頁) 111年度偵字第19190號 35 辰○○ (併辦意旨書誤載為林立鍇，應予更正) 不詳之詐欺集團成員於110年6月8日某時起，以LINE暱稱「語 涵」、「capital客服」等帳號向辰○○佯稱可加入「capital」投資網站投資獲利云云，致辰○○陷於錯誤，而依指示匯款。 110年6月9日17時14分許匯款1萬2000元 甲帳戶 ⒈供述證據：   辰○○於警詢之指述(見偵19513卷第8頁正反面）　 ⒉非供述證據：   辰○○提供之對話紀錄、轉帳交易明細翻拍照片(見偵19513卷第26至36頁) 111年度偵字第19513號    110年6月9日21時29分許匯款1萬5000元    36 Ｇ○○ 不詳之詐欺集團成員於109年11月11日某時起，以LINE暱稱「沁沁」之帳號向Ｇ○○佯稱因父親積欠高利貸急需借款云云，致Ｇ○○陷於錯誤，而依指示匯款。 110年6月10日10時48分許匯款81萬元 乙帳戶 ⒈供述證據：   Ｇ○○於警詢之指述(見偵19544卷第11、12頁)　 ⒉非供述證據：   Ｇ○○提供之匯款交易明細及對話紀錄擷圖(見偵19544卷第76至83頁) 111年度偵字第19544號 37 丙○○ 不詳之詐欺集團成員於110年6月初某日起，以LINE暱稱「WM小資圓夢計晝」等帳號向丙○○佯稱可加入「亞東娛樂」網站投資獲利云云，致丙○○陷於錯誤，而依指示匯款。 110年6月9日13時59分許匯款50萬元 乙帳戶 ⒈供述證據：   丙○○於警詢之指述(見偵22815卷第11至13頁)　 ⒉非供述證據：   丙○○提供之匯款申請書、對話紀錄擷圖(見偵22815卷第28、35至38頁) 111年度偵字第22815號    110年6月10日13時54分許匯款50萬元    38 庚○○ 不詳之詐欺集團成員於110年3月3日某時起，以LINE暱稱「DT在線客服」等帳號向庚○○佯稱可加入「DT權證」網站投資獲利云云，致庚○○陷於錯誤，而依指示匯款。 110年6月9日17時51分許匯款1萬元 乙帳戶 ⒈供述證據：   庚○○於警詢之指述(見偵29474卷第19、20頁)　 ⒉非供述證據：   庚○○提供之投資平台頁面及對話紀錄擷圖(見偵29474卷第77至150頁)  111年度偵字第29474號 39 戊○○ 不詳之詐欺集團成員於110年5月28日15時12分起，以LINE暱稱「居家接單趣」、「Btaxiesg線上客服」、「Mr. Josuan駭」等帳號向戊○○佯稱可加入「Btaxiesg」網站投資虛擬貨幣獲利云云，致戊○○陷於錯誤，而依指示匯款。 110年6月9日22時2分許匯款1萬元 甲帳戶 ⒈供述證據：   戊○○於警詢之指述(見偵30494卷第51、52頁)　 ⒉非供述證據：   戊○○提供之對話紀錄、相關網頁及轉帳交易明細擷圖(見偵30494卷第73至77、79頁) 111年度偵30494號 40 Ｍ○○ 不詳之詐欺集團成員於110年5月間某日起，以LINE暱稱「梓涵」、「王品項」、「客服專員」等帳號向Ｍ○○佯稱可加入「幣托BitoMAX」、「幣托BitoEXS」網站投資獲利云云，致Ｍ○○陷於錯誤，而依指示匯款。 110年6月10日14時18分許匯款3萬元 乙帳戶 ⒈供述證據：   Ｍ○○於警詢之指述(見偵29749卷第93至97頁)　 ⒉非供述證據：   桃園市政府警察局龍潭分局石門派出所受理各類案件紀錄表、受(處)理案件證明單、金融機構聯防機制通報單、内政部警政署反詐騙諮詢專線紀錄表(見偵29749卷第99、109、111、113頁) 111年度偵字第29749號 41 天○○ 不詳之詐欺集團成員於110年3月26日10時23分起，透過Facebook帳號向天○○佯稱可加入「秉昇數位科技公司」網站投資獲利云云，致天○○陷於錯誤，而依指示匯款。 110年6月9日15時45分許匯款3萬2000元 甲帳戶 ⒈供述證據：   天○○於警詢之指述(見偵14681卷第61至63頁)　 ⒉非供述證據：   新北市政府警察局中和分局中和派出所受理各類案件紀錄表、受理詐騙帳戶通報警示簡便格式表、内政部警政署反詐騙諮詢專線紀錄表(見偵14681卷第69、87至88、101頁) 111年度偵字第14681號 42 寅○○ 不詳之詐欺集團成員於110年5月間某日起，以LINE暱稱「沅沅」等帳號向寅○○佯稱可加入「WOOTRADE」網站投資獲利云云，致寅○○陷於錯誤，而依指示匯款。 110年6月8日13時49分28秒許匯款10萬元 甲帳戶 ⒈供述證據：   寅○○於警詢之指述(見偵40330卷第9至12頁)　 ⒉非供述證據： 　寅○○提供之匯款資料、對話紀錄擷圖(見偵40330卷第21、23至27頁) 111年度偵字第40330號    110年6月8日13時50分24秒許匯款3萬元    
附表二：調解情形
編號 調解情形 備註 1 被告應給付Ｑ○○新臺幣(下同)1萬元，於111年9月21日以前一次給付完畢，上開款項應匯入Ｑ○○指定之金融機構帳戶。（見本院111年度司簡上附民移調字第12號調解筆錄） 已於111年9月19日給付完畢(見本院金簡上卷二第278頁) 2 被告應給付Ｂ○○2萬2000元，於111年9月21日以前一次給付完畢，上開款項應匯入Ｂ○○指定之金融機構帳戶。（見本院111年度司簡上附民移調字第12號調解筆錄） 已於111年9月19日給付完畢(見本院金簡上卷二第278頁) 3 Ｎ○○、Ｈ○○、丁○○、癸○○與被告無條件成立調解，上開4人願宥恕被告之刑事行為。（見本院111年度司刑簡上移調字第49號調解筆錄）  4 午○○與被告無條件成立調解，願宥恕被告之刑事行為。（見本院111年度司刑簡上移調字第15號調解筆錄）  5 被告應給付丙○○5萬元，於111年10月10日以前一次給付完畢，上開款項應匯入丙○○指定之金融機構帳戶。（見111年9月14日和解契約） 已於111年10月4日給付完畢(見本院金簡上卷二第300頁) 
附錄本案論罪科刑法條：
中華民國刑法第30條：
幫助他人實行犯罪行為者，為幫助犯。雖他人不知幫助之情者，
亦同。
幫助犯之處罰，得按正犯之刑減輕之。
刑法第339條第1項：
意圖為自己或第三人不法之所有，以詐術使人將本人或第三人之
物交付者，處5年以下有期徒刑、拘役或科或併科50萬元以下罰
金。
洗錢防制法第2條第2款：
本法所稱洗錢，指下列行為：
二、掩飾或隱匿特定犯罪所得之本質、來源、去向、所在、所有
    權、處分權或其他權益者。
洗錢防制法第14條：
有第二條各款所列洗錢行為者，處7年以下有期徒刑，併科新臺
幣500萬元以下罰金。
前項之未遂犯罰之。
前二項情形，不得科以超過其特定犯罪所定最重本刑之刑。